臺灣高等法院臺中分院刑事判決　　　　100年度上易字第828號
上　訴　人
即　被　告　呂旭栩
上列上訴人即被告因違反保護令等案件，不服臺灣臺中地方法院
99年度易字第3914號中華民國100年5月19日第一審判決（起訴案
號：臺灣臺中地方法院檢察署99年度偵字第20732號），提起上
訴，本院判決如下：
    主  文
上訴駁回。
    理  由
一、本案經本院審理結果，認第一審判決認事用法及量刑均無不
    當，應予維持，並引用第一審判決書記載之事實、證據及理
    由（如附件）。
二、本件被告呂旭栩提起上訴略以：告訴人劉珈青在警詢中宣
    稱伊大聲辱罵，且勘驗光碟內容有11分鐘，但當日有法警在
    旁，只距伊一公尺，為何法警不依現行犯逮捕伊，告訴人
    稱當日有證人林憲廷陪同，又豈會因害怕伊而錄音，告訴
    人與證人林憲廷互為男女朋友，證人林憲廷如陪同在旁，豈
    能容忍告訴人遭受伊羞辱10幾分鐘，而錄音內容卻無任何反
    駁之言語，伊當日在調解庭外，有法警在旁，亦無犯罪的
    理由空間等。請求改判無罪或宣告緩刑云云。
三、經查，被告於99年8月21日在警詢中供稱：「劉珈青提供
    於警方佐證之錄音資料內容聽不清楚，也不是我的聲音，這
    些內容都不是我講的。」等語（參警卷第6頁背面筆錄），
    於99年10月21日在檢察官偵訊中供稱：「劉珈青以前就是
    在理K當小姐，這是事實，難道這也不可以講嗎？而且當天
    講的時候並沒有很多人，也沒有其他人聽到。」等語（參偵
    卷第11頁筆錄），於100年5月5日在原審審理中勘驗告訴
    人所提出之錄音光碟後，被告供稱：「A男部分不是我的聲
    音。」等語（參原審卷第28頁筆錄），於100年7月4日在
    本院準備程序中供稱：「告訴人所提出的光碟，在原審有當
    庭播放，裡面的A男是我的聲音沒錯，那些話是在我跟告訴
    人同居的處所說的，何時說的已經忘記了，但不是在本件案
    發時地說的，這是我跟告訴人在吵架的時候說的。」等語（
    參本院卷第20頁背面-21頁筆錄），於100年7月28日在本
    院審理中供稱：「我曾經有講過這些話沒錯，我講的是真實
    的事情，這些我所講的話，是之前我們同居的時候對方偷偷
    錄音下來的。」、「這是告訴人之前錄音的是在發保護令之
    前所錄音的，這是我之前在法庭前我跟小孩子講的話，這光
    碟是合成的錄音，告訴人是想要誣陷我，想要把小孩子送入
    兒童之家。」等語（參本院卷第31、34頁筆錄）。綜上足見
    ：被告對於有無講該些錄音內容的話，先否認嗣承認，於承
    認有講該些話時，則或供稱是在住處與告訴人同居時吵架講
    的，或供稱是在法庭前跟小孩子講的，前後所述反覆不一。
    又被告果係在其住處與告訴人吵架時說該些話，何以盡是被
    告在暢所欲言，全無告訴人反駁對罵之詞（原審卷第26-27
    頁勘驗錄音光碟筆錄），此與常情顯有違背，又被告在本院
    自稱其小孩一個9歲，一個4歲（參本院卷第33頁筆錄），均
    是矇懂無知的年紀，怎會知道「白帶」、「打手槍」、「妓
    女」等意。是可信該些話並非被告之前在其住處與告訴人吵
    架時，或在法庭前對小孩子說的。
四、次查：
(一)、證人劉珈青於100年5月5日在原審審理中具結證稱：「被告
    在我面前走來走去，瞄著我看，一邊走一邊對我講，我當時
    有換位置，他還是靠著我，繼續講。當時他所講的內容，與
    剛剛所勘驗的情形完全相同。」、「（問：妳當時是什麼狀
    態下錄音的？）我一進家事商談室的時候，我就開始錄音，
    因為被告之前就有用言語侮辱我，所以我要保護我自己。」
    等語（參原審卷第29-30頁筆錄）。
(二)、證人林憲廷於100年5月5日在原審審理中具結證稱：「（問
    ：你在99年7月27日下午2時，有陪劉珈青到臺中地方法院簡
    易庭大樓6樓的家事商談室外面嗎？）有，我們當時坐在外
    面等，當時外面大約有10幾位。」、「（問：被告當時如何
    跟你還有劉珈青說這些話？）當時我們坐在椅子上，被告跑
    到我們旁邊一直說，我們連續換了三次位置，直到我們找法
    警制止被告，被告才停止。」等語（參原審卷第29頁背面筆
    錄）。
(三)、告訴人提出之錄音光碟經原審當庭勘驗結果有以下對話：
    （A男：被告。B男：證人林憲廷。女：告訴人劉珈青）
    B男：他真的那麼誇張。
    女 ：你有開錄音嗎？
    B男：有啊，他真的很誇張，還好他只要…。
    B男：我知道為什麼。
    女 ：你阿就是都不要理他，不要對他有反應，這樣就好了，
         你有反應他就更高興。
    B男：好好。
    女 ：他就是故意要激你。
    B男：就好好獻…。
    ……………
    （之後是被告自己在講述本件犯罪事實之內容。略。）
    ……………
    B男：誣告罪是7年以下有期徒刑，不得易科罰金。
    A男：什麼叫誣告罪？誣告罪的定義你懂嗎？定義都不懂。
    B男：我是不懂，不過是警察告你，不是我告你。
    A男：沒關係阿，警察告我是不是？警察敢跟我告？
    （以上參原審卷第26頁背面-27頁筆錄）
(四)、綜上足見：本件是告訴人唯恐再遭被告言語騷擾或侮辱，自
    備錄音機錄音蒐證，且為達蒐證之目的及避免遭被告激怒，
    告訴人自始即交代證人林憲廷不要理被告，不要有反應。是
    以被告質疑「為何告訴人有證人林憲廷陪同，豈會因害怕伊
    而錄音，證人林憲廷係告訴人之男朋友，又豈能容忍告訴人
    遭伊羞辱10幾分鐘」等詞，自無法據為對其有利之認定。另
    從被告與證人林憲廷後面之對答，亦可確認錄音當時證人林
    憲廷確實有在場，是其前揭證述當天發生之場景及經過，自
    堪採信。
五、又查，雖證人即99年7月27日下午2時許在原審簡易庭大樓家
    事商談室執勤之法警陳贊文於100年5月5日在原審審理中具
    結證稱：「99年7月27日簡易庭大樓6樓皆是我執勤之範圍，
    如有人爭吵或是說話很大聲，我會過去請他們小聲一點，有
    人大聲辱罵別人，也會去制止，我對被告及證人劉珈青無印
    象。」等語（參原審卷第32-33頁筆錄)。惟本件案發迄證人
    陳贊文在原審作證，已事隔9月餘，證人陳贊文每天處理同
    樣的事情，也不認識本件當事人或關係人，是其謂對被告、
    告訴人、證人林憲廷無印象、不記得，自不違常情，且被告
    在講述本件犯罪事實之穢語時，幾乎是在唱獨腳戲，告訴人
    並未答腔（參原審勘驗筆錄），亦即不是在互罵之狀態，當
    時所在地又是法院，被告自不可能說得很大聲，故意引來法
    警制止。是以證人陳贊文前揭證述，亦無法據為被告有利之
    認定。
六、綜上，本院認被告確實有起訴書所記載之犯行，構成刑法第
    309條之公然侮辱罪及家庭暴力防治法第61條第1、2款之違
    反保護令罪。原審適用前揭規定，予以論罪科刑，並無不合
    。被告猶執前揭辯詞提起上訴，否認犯罪，為無理由，應予
    駁回。另被告於99年間，曾犯傷害罪，經臺灣臺中地方法院
    99年度中簡字第2124號判決判處有期徒刑3月確定，目前在
    執行易服社會勞動中，此有臺灣高等法院被告前案紀錄表在
    卷可證，依刑法第74條規定，本件並不得宣告緩刑，附此敘
    明。
據上論斷，應依刑事訴訟法第373條、第368條，判決如主文。
本案經檢察官徐錫祥到庭執行職務。
中    華    民    國   100    年    8     月    11    日
            刑事第七庭    審判長法  官  林  榮  龍
                                法  官  王  義  閔
                                法  官  李  秋  娟
上列正本證明與原本無異。
不得上訴。
                                書記官  詹  錫  朋
中    華    民    國   100    年    8     月    11    日